【裁判字號】    90,易,1039
【裁判日期】    900413
【裁判案由】    竊盜
【裁判全文】
臺灣高雄地方法院刑事判決                          九十年度易字第一三九號
    公  訴  人  臺灣高雄地方法院檢察署檢察官
    被      告  乙○○
右列被告因竊盜案件，經檢察官提起公訴（八十七年度偵字第一二○七三號），本院
判決如左：
    主  文
乙○○竊盜，累犯，處有期徒刑肆月，如易科罰金以參佰元折算壹日。
    事  實
一、乙○○前因違反麻醉藥品管理條例案件，經臺灣高雄地方法院判處有期徒刑五月
    確定，於民國八十四年九月十三日執行完畢。詎猶不知悔改，於八十七年五月十
    四日晚間十時許，乙○○騎乘機車途經高雄市○○區○○路一一五五號大樓前，
    適見位於該大樓一樓之「力霸房屋仲介公司」鐵門未關，有機可趁，竟臨時起意
    ，意圖為自己不法之所有，潛入其中，徒手竊取該公司所有置於桌上之電腦機組
    一組（包括電腦主機一台、電腦鍵盤一個、數據機一台、顯示器螢幕一個）、印
    表機一台、傳真機一台（價值共計新台幣八萬元），得手後旋即騎乘機車逃逸，
    並將前開竊得之電腦機組、印表機、傳真機寄放於不知情之戚家倫位於高雄市○
    ○路二六八號十樓之二住處。嗣為警於八十七年五月二十五日晚間九時許，在戚
    家倫前開住處實施搜索發現力霸房屋仲介公司失竊之電腦機組、印表機而循線查
    獲。
二、案經臺灣省高雄港務警察所報請臺灣高雄地方法院檢察署檢察官偵查起訴。
    理  由
一、訊據被告乙○○對於八十七年五月十四日晚間十時許，在高雄市○○區○○路一
    一五五號一樓「力霸仲介房屋公司」竊取電腦機組一組（包含電腦主機一台、電
    腦鍵盤一個、數據機一台、顯示器螢幕一個）、印表機一台、傳真機一台得手之
    事實，並將之寄放於不知情之戚家倫住處之事實坦承不諱，核與證人即力霸房屋
    仲介公司之店長甲○○證述及戚家倫供述情節相符，並有贓物認領保管單、搜索
    扣押證明筆錄各一紙附卷可稽，足見被告之自白與事實相符，洵堪採為論罪科刑
    之依據。事證明確，被告犯行洵堪認定。
二、查高雄市○○區○○路一一五五號為樓高十二層之大樓，「力霸房屋仲介公司」
    係承租一樓做為店面使用，其餘各層則係供一般住家使用一情，業經證人甲○○
    證述在卷，足見被告侵入行竊之「力霸房屋仲介公司」乃係供辦公使用，而非供
    作日常居住場所之「住宅」；且被告行竊之時，「力霸房屋仲介公司」尚未正式
    辦公，僅係將電腦、傳真機、印表機等機器先行搬入，證人甲○○亦係於八十七
    年五月十五日上午八時至高雄市○○區○○路一一五五號「力霸房屋仲介公司」
    上班時始發覺公司遭竊等情，復經證人甲○○證述綦詳（見本院九十年四月十日
    審判筆錄、八十七年五月二十六日警訊筆錄），堪認當時並無人居住或留守於上
    址「力霸房屋仲介公司」內，是被告行竊處所之「力霸房屋仲介公司」亦非屬「
    有人居住之建築物」。核被告所為，應係犯刑法第三百二十條第一項之竊盜罪，
    公訴意旨漏未斟酌此點，而認被告所犯係同法第三百二十一條第一項第一款之於
    夜間侵入住宅竊盜罪，尚有未洽，惟其基本事實同一，本院自應予審理，並變更
    其起訴法條。又被告前因違反麻醉藥品管理條例案件，經臺灣高雄地方法院判處
    有期徒刑五月，於八十四年九月十三日執行完畢，有臺灣高等法院被告全國前案
    紀錄表可參，其受有期徒刑之執行完畢，五年以內再犯有期徒刑以上之罪，為累
    犯，應依刑法第四十七條規定加重其刑。爰審酌被告因見「力霸房屋仲介公司」
    之鐵門未關，有機可趁，竟即心起貪念侵入行竊，惟念其犯後坦承犯行，深具悔
    意，且竊盜所得大部分均已歸還被害人，有贓物認領保管單一紙可佐，對被害人
    所生之損害尚非重大等一切情狀，量處如主文所示之刑；又按刑法第四十一條已
    於九十年一月十日經總統公布施行，並於同年月十二日生效，該條規定：「犯最
    重本刑為五年以下有期徒刑之刑之罪，而受六個月以下有期徒刑或拘役之宣告，
    因身體、教育、職業、家庭之關係或其他正當事由，執行顯有困難者，得以一元
    以上三元以下折算一日，易科罰金。但確因不執行所宣告之刑，難收矯正之效，
    或難以維持法秩序者，不在此限。」、「併合處罰之數罪，均有前項情形，其應
    執行之刑逾六月者，亦同」，被告所犯竊盜罪，係五年以下有期徒刑之罪，且科
    處六個月以下有期徒刑，被告犯罪時間雖在上開條文修正生效前，然依刑法第二
    條第一項前段規定，行為後法律有變更者，原則上適用裁判時之法律，復經新舊
    法比較結果，新修正之條文對於易科罰金之條件有利於行為人，故依刑法第二條
    第一項前段規定，被告所宣告之刑，應依新修正之刑法第四十一條第一項規定，
    諭知如易科罰金之折算標準。
據上論斷，應依刑事訴訟法第二百九十九條第一項前段、第三百條，刑法第二條第一
項前段、第三百二十條第一項、第四十七條、修正後第四十一條第一項，罰金罰鍰提
高標準條例第一條前段、第二條，判決如主文。
中      華      民      國      九十      年      四      月    十三    日
                                  臺灣高雄地方法院刑事第七庭
                                      法  官    曾  淑  娟
右正本證明與原本無異。
如不服本判決，應於判決送達後十日內，向本院提出上訴狀。
                                      書記官    陳  恩  如
中      華      民      國      九十      年      四      月    十七    日
附錄本判決論罪之法條：
刑法第三百二十條第一項：
意圖為自己或第三人不法之所有，而竊取他人之動產者，為竊盜罪，處五年以下有期
徒刑、拘役或五百元以下罰金。


司法院資訊處製作；財團法人民間司法改革基金會備份。
